【裁判字號】    94,上訴,2346
【裁判日期】    950118
【裁判案由】    毒品危害防制條例
【裁判全文】
臺灣高等法院臺中分院刑事判決        94年度上訴字第2346號
上  訴  人
即  被  告  乙○○
選任辯護人  林益輝律師
上列上訴人因毒品危害防制條例案件，不服臺灣臺中地方法院94
年度訴字第2631號中華民國94年9月29日第一審判決 （起訴案號
：臺灣臺中地方法院檢察署94年度毒偵字第2241號），提起上訴
，本院判決如下：
    主  文
上訴駁回。
    事  實
一、乙○○前有妨害自由前科，復因施用毒品案件，經臺灣臺東
    地方法院裁定送觀察勒戒，因無繼續施用毒品傾向，經臺灣
    臺東地方法院檢察署檢察官於民國（下同）九十年二月五日
    以九十年度毒偵字第一五號為不起訴處分確定。詎仍不知悔
    改，竟基於概括犯意，自九十三年六月間某日起至九十四年
    四月六日上午止，連續在臺中縣龍井鄉○○街二七號住處或
    臺中市○○街一八七號三樓之五，將海洛因羼入香菸點火吸
    食，以此方式施用第一級毒品海洛因多次。嗣於九十四年四
    月七日二時十分許，在臺中市○○街一八七號三樓之五為行
    政院海巡署中部地區巡防局人員查獲，並扣得其持有之第一
    級毒品海洛因四包（標示HR+；合計淨重一‧三五公克）、
    含第一級毒品海洛因之殘渣袋二個及其所有供施用第一級毒
    品所用之葡萄糖一包（標示HR-；淨重三‧九九公克)、分裝
    杓一個。
二、案經行政院海巡署中部地區巡防局苗栗機動查緝隊報告臺灣
    臺中地方法院檢察署檢察官偵查起訴。
    理  由
一、上揭事實，業據被告乙○○於警偵訊及原審審理中均坦承不
    諱，且其為警查獲後，經採集尿液送請檢驗結果係呈嗎啡陽
    性反應，有中山醫學大學附設醫院藥物濫用檢測中心檢驗報
    告一份附卷可稽；又扣案之白色粉末四包（標示HR+；合計
    淨重一‧三五公克），經送法務部調查局鑑驗之結果，均含
    有第一級毒品海洛因之成分，此亦有法務部調查局九十四年
    六月二十三日調科壹字第一二００一五九四一號鑑定通知書
    一紙在卷可憑，並有扣案之含第一級毒品海洛因之殘渣袋二
    個、葡萄糖一包（標示HR-；淨重三‧九九公克)、分裝杓一
    個可資佐證，足認被告之自白與事實相符。又被告前因施用
    毒品案件，經臺灣臺東地方法院裁定送觀察勒戒，因無繼續
    施用毒品傾向，為臺灣臺東地方法院檢察署檢察官於九十年
    二月五日，以九十年度毒偵字第一五號為不起訴處分確定等
    情，有臺灣臺中地方法院檢察署刑案資料查註紀錄表、全國
    施用毒品案件紀錄表及臺灣高等法院被告前案紀錄表在卷可
    稽，事證明確，被告於前開觀察勒戒後五年內再犯施用第一
    級毒品海洛因之犯行，至堪認定。
二、按海洛因屬毒品危害防制條例第二條第二項第一款所指之第
    一級毒品，核被告所為，係犯毒品危害防制條例第十條第一
    項之施用第一級毒品罪。其施用前持有第一級毒品之低度行
    為，已為施用之高度行為所吸收，不另論罪。被告先後多次
    施用第一級毒品海洛因犯行，時間緊接，犯罪構成要件相同
    ，顯係基於概括犯意反覆為之，應依連續犯之規定論以一罪
    ，並加重其刑。原審審酌被告前有施用毒品紀錄，其在施用
    毒品經觀察勒戒後，仍無法斷絕施用毒品惡習，且施用毒品
    之時間長達約十月，自有使其與社會上毒品來源隔離，使其
    能深自反省，斷絕與毒品接觸之必要，及施用毒品除戕害自
    身健康外，併對社會秩序產生不良影響，暨被告犯罪後坦承
    犯行，已知悔悟等一切情狀，量處有期徒刑九月。並敘明扣
    案之第一級毒品海洛因四包（標示HR+；合計淨重一‧三五
    公克）、含第一級毒品海洛因之殘渣袋二個，因無法與其內
    之海洛因分離，整體均應視為毒品，均屬查獲之毒品，依毒
    品危害防制條例第十八條第一項前段之規定，宣告沒收銷燬
    之。另葡萄糖一包（標示HR-；淨重三‧九九公克)、分裝杓
    一個，係被告所有，供本案施用第一級毒品所用之物，業據
    被告供承在卷，爰依刑法第三十八條第一項第二款之規定，
    宣告沒收。另敘明扣案之置物盒一個、夾鏈袋七十二個，被
    告否認為其供犯本案施用毒品所用之物，復無積極證據足資
    證明係供被告犯罪所用之物，爰不為沒收之諭知。認事用法
    俱無不當，量刑亦稱妥適，被告上訴意旨指摘原判決量刑過
    重，為無理由，應予駁回。
三、被告經合法傳喚，無正當理由不到庭，爰不待其陳述逕行判
    決。
據上論斷，應依刑事訴訟法第371條、第368條，判決如主文。
本案經檢察官甲○○到庭執行職務。
中    華    民    國    95    年    1    月   18      日
            刑事第十庭  審判長法  官  林  照  明
                              法  官  林  清  鈞
                              法  官  唐  光  義
上列正本證明與原本無異。
如不服本判決應於收受送達後十日內向本院提出上訴書狀，其未
敘述上訴之理由者並得於提起上訴後十日內向本院補提理由書（
均須按他造當事人之人數附繕本）。
                              書記官  王  麗  珍
中    華    民    國    95    年    1    月   23      日
                                                      Ａ


司法院資訊處製作；財團法人民間司法改革基金會備份。
